臺灣高等法院臺中分院刑事判決　　　　　　　　　九十一年度上易字第一○三八號
　　上　訴　人　臺灣台中地方法院檢察署檢察官
　　被　　　告　甲○○
右上訴人因被告竊盜案件，不服臺灣台中地方法院九十年度易緝字第五一○號中華民
國九十一年四月二十三日第一審判決（起訴案號：臺灣台中地方法院檢察署八十九年
度偵字第一七四九號），提起上訴，本院判決如左：
      主  文
上訴駁回。
    事  實
一、甲○○素行不良，前曾犯違反藥事法、違反麻醉藥品管理條例等罪，其中於民國
    八十六年間，所犯違反麻醉藥品管理條例罪，經臺灣雲林地方法院於八十六年十
    月二十三日判處有期徒刑六月，並於八十七年十月十五日執行完畢。詎其仍不知
    悔改，為代步之用，甲○○與郭結彰（業經判處罪刑確定在案）共同基於意圖為
    自己不法之所有之犯意聯絡，於八十九年一月十八日凌晨一時四十五分許，由郭
    結彰攜帶其所有客觀上足對人之生命、身體造成危害，可供行兇使用之六角板手
    四支（已磨尖銳狀）、螺絲起子二支、斜嘴鉗一支、活動板手一支，及自製汽車
    鑰匙四支、手電筒一支、啟動汽車電線三條、手套三個（公訴人漏載）等工具一
    包，共乘機車於同日凌晨一時四十五分許，至台中市○○路與大德街口，見王萬
    郎所有車牌號碼ＮＪ－一○六三號自小客車停放於路旁，即由甲○○在旁騎機車
    把風並發動引擎隨時準備接應，而郭結彰則持上開工具包內之不詳工具破壞上開
    王萬郎所有之自小客車駕駛座旁車門鎖，郭結彰並已破壞駕駛座旁車鎖欲行進入
    車內之際，為警發現當場查獲，致未得逞，足生損害於王萬郎。並扣得郭結彰所
    有丟棄於車門旁之上開供行竊用之六角板手四支（已磨成尖銳狀）、螺絲起子二
    支、斜嘴鉗一支、活動板手一支、自製汽車鑰匙四支，及手電筒一支、啟動汽車
    電線三條、手套三個等工具一包。
二、案經被害人王萬郎訴由台中市警察局報請臺灣台中地方法院檢察署檢察官偵查起
    訴。
    理  由
一、訊據被告甲○○（以下簡稱被告）於原審審理及本院調查、審理時，對於右揭事
    實均坦承不諱，核與被害人王萬郎及證人即台中市警察局組長林金宏所指訴暨證
    述之情節相符，並有扣案如事實欄所載之物可資佐證，及ＮＪ－一０六三號自小
    客車照片二幀在卷可查。被害人王萬郎於警訊時指訴：「我可以確定是剛被破壞
    所留下之新痕跡沒錯。」等語（見偵查卷第二十八頁正面）；嗣於偵查時復指訴
    稱：「因鑰匙孔都無法開啟，確實是被他人所偷的。」、「鑰匙連開啟都無法進
    入，我車也未撞損，失竊前鑰匙孔都完整的，且鑰匙孔旁的板金都是完整的。」
    等語明確（見偵查卷第一０八頁正面、第一０九頁正面）。證人林金宏於偵查時
    則證述：「當時我們正好在附近埋伏別案，剛好看見甲○○的機車在疑似被竊的
    車前發動等待，而郭結彰正好在該車撬車門，而我們準備要抓他們時，郭結彰要
    逃走，將工具丟在地上，而甲○○準備要逃離，但被我們用車子堵住，而我是逮
    捕甲○○，而我同仁逮捕郭結彰。」等語無訛（見偵查卷第一一五頁）。再參諸
    共犯郭結彰為警查扣之工具一包，其內包括有六角板手四支、螺絲起子二支、斜
    嘴鉗一支、活動板手一支、自製汽車鑰匙四支、手電筒一支、啟動汽車電線三條
    、手套三個等物，此亦經原審勘驗屬實，製有勘驗筆錄、拍有照片二張在卷可稽
    （見原審八十九年度易字第九九七號卷第四十五、四十六頁），其中六角板手四
    支，係經磨成尖銳狀，猶屬竊車所慣用之物。是被告與郭結彰二人，在當日凌晨
    一時四十五分許之深夜共同攜帶上開工具，在被害人王萬郎車旁停留，且已由郭
    結彰下手撬開被害人停放於該處之自小客車，則其等意圖行竊該自小客車，至堪
    認定。故被告之自白核與事實相符，應堪採信。本案事證明確，被告共同涉犯竊
    盜犯行，堪以認定。
二、查被告與郭結彰攜帶上開質地堅硬於客觀上足對人生命、身體造成危害可供兇器
    使用之六角板手四支、螺絲起子二支、斜嘴鉗一支、活動板手一支，撬開破壞被
    害人王萬郎所有前開自小客車車門意圖行竊，隨即為警方查獲，致未得逞，足生
    損害於王萬郎，核被告所為，係犯刑法第三百二十一條第二項、第一項第三款之
    攜帶兇器竊盜未遂罪（公訴人認係既遂，容有誤解）、第三百五十四條之毀棄損
    壞罪（被害人王萬郎於警訊時，業表明提出告訴）。公訴人就被告所犯毀棄損壞
    罪部分，於起訴法條雖未論及，惟起訴事實已記載明確，且屬裁判上一罪關係，
    自得併予審理。被告與郭結彰二人，就所犯上開二罪，彼此間有犯意之聯絡，與
    行為之分擔，應論以共同正犯。被告所犯攜帶兇器竊盜未遂罪與毀棄損壞罪間，
    有方法、結果之牽連關係，為牽連犯，應從一重之攜帶兇器竊盜未遂罪處斷。被
    告已著手於犯罪行為之實行而不遂，為未遂犯，爰依刑法第二十六條前段之規定
    減輕其刑。被告前於八十六年間，曾觸犯違反麻醉藥品管理條例罪，經臺灣雲林
    地方法院於八十六年十月二十三日判處有期徒刑六月，並於八十七年十月十五日
    執行完畢，此有台灣台中地方法院檢察署刑案資料查註紀錄表及台灣高等法院被
    告前科紀錄表在卷可按，其於有期徒刑執行完畢後，五年內再犯本件有期徒刑以
    上之罪，為累犯，應依刑法第四十七條規定加重其刑，並先加而後減。原審審酌
    被告前曾有違反藥事法、違反麻醉藥品管理條例等罪之不良素行，仍不知戒慎警
    惕，覬覦他人財物而攜帶兇器竊盜，助長社會盜贓之氣，且足以危及他人生命、
    財產之安全，及其犯罪之動機、目的、手段、品行極為不佳、所生危害及犯罪後
    坦認罪行，頗具悔意，惟犯罪後迄今仍未與被害人達成民事和解，取得諒解等一
    切情狀，依刑法第二十八條、第三百二十一條第二項、第一項第三款、第三百五
    十四條、第五十五條、第二十六條前段、第四十七條、第三十八條第一項第二款
    ，判處被告有期徒刑八月。並將扣案之六角板手四支、螺絲起子二支、斜嘴鉗一
    支、活動板手一支、手電筒一支、自製汽車鑰匙四支、啟動汽車電線三條、手套
    三個，認係被告等供犯罪所用之物，且屬共犯郭結彰所有，依法併予宣告沒收之
    ，經核其認事用法及量刑，均無不當。
三、檢察官上訴意旨雖略稱：被告於本案判決前之八十八年十一月間、八十九年九月
    間、九十年五月至八月間，分別在雲林縣盜網賽鴿據以勒贖、在全省各縣市竊取
    自小客車據以勒贖等案，核與本件顯係基於概括犯意而犯之，為連續犯，應為起
    訴效力所及，原審漏未審酌，而退回併案審理，尚有未當，爰請求撤銷改判，更
    為適當之判決云云。經查，台灣雲林地方法院檢察署檢察官移請原審併案審理部
    分：（一）臺灣雲林地方法院檢察署八十九年度偵字第六六四號，係被告與黎長
    郁於八十八年十一月間共同連續在雲林縣斗六市、林內鄉、古坑鄉等地擄鴿勒贖
    案件。（二）臺灣雲林地方法院檢察署九十年度偵字第四一三九號，則係被告連
    續自九十年五月間起至同年八月間止在台南市、台北縣、雲林縣、台中市、苗栗
    縣、南投縣、嘉義縣、嘉義市、南投市、台中縣、高雄市、彰化市、高雄縣、彰
    化縣等地擄車勒贖案件。（三）臺灣雲林地方法院檢察署九十年度偵字第四二一
    四號，則係被告甲○○於八十九年九月三日七時許，在南投縣竹山鎮○○街十八
    之二號所犯擄車勒贖案件。然觀諸上開併辦案件，其犯罪時間，因與本案被告所
    犯之犯罪事實時間並非緊接，則與連續犯之數犯罪行為，需「時間緊接」之犯罪
    構成要件不符，顯係另行起意而為之；且其犯罪之方法、態樣、犯罪所得、共犯
    成員亦均不同；另被告於原審九十一年四月十六日審理時，復供稱：（問）本案
    你們偷了汽車，是不是準備勒贖？（答）只是偷來開，讓郭結彰開，有時候也讓
    我開一開。（問）你還有無犯其他移請併案審理的案子？（答）沒有關係，而且
    都是在雲林犯案的跟本案無關等語（見原審九十年度易緝字第五一○號卷第六十
    頁）。是依上所述，前揭臺灣雲林地方法院檢察署移請原審併案審理之三件案件
    ，顯與本案無連續犯裁判上一罪之關係，應非起訴效力所及，自無從併案審理，
    是原審將之退回檢察官另行依法偵辦，經核並無不合，檢察官上訴意旨，仍執上
    詞，應不足採。其上訴為無理由，應予駁回。
四、台灣雲林地方法院檢察署以九十年度偵緝字第一二五號移送併辦部分：認被告
    於九十年一月二日六時許，在台中市○區○○街一二八號，下手竊取被害人林國
    明所有車號ＱＬ－六四七一號自用小客車一輛，並向其恐嚇勒贖款項。台灣雲
    林地方法院檢察署以九十年度偵字第四三三○號移送併辦部分：認被告自八十九
    年五、六月間起至八十九年十一月十二日止，連續在台中市、台中縣、南投縣等
    地，下手竊取被害人趙俊峰等人所有自小客車七輛得手後，並向被害人恐嚇勒贖
    款項。台灣雲林地方法院檢察署以九十一年度偵字第二二號移送併辦部分：認
    被告於八十九年九月八日五時許，在雲林縣斗六市○○里○○路以扳手敲開車門
    後，竊得被害人陳文霖所有車號Ｆ九－二三七二號自小貨車後，並向其恐嚇勒贖
    款項。台灣雲林地方法院檢察署以九十一年度偵字第七九號移送併辦部分：認
    被告於八十九年十月二十九日四時許，在雲林縣斗六市○○路十二號前，下手竊
    取被害人陳重豪所有車號ＨＰ－一三九三號自小客車後，並向其恐嚇勒贖款項。
    台灣雲林地方法院檢察署以九十一年度偵字第八○號移送併辦部分：認被告自
    八十九年十月四日起至十月二十四日止，在台中縣、台中市、雲林縣等地，下手
    竊得被害人程敦顯等六人所有之自小客車後，並向被害人等恐嚇勒贖款項。台
    灣雲林地方法院檢察署以九十一年度偵字第八一號移送併辦部分：認被告於八十
    九年十月二十一日，在台中縣大里市○○路一七八號前，下手竊取被害人謝仙駕
    所有車號ＮＤ－五二一○號自小客車。台灣雲林地方法院檢察署以九十一年度
    偵字第八二號移送併辦部分：認被告於八十九年七月十二日下午一時四十一分許
    ，前往被害人鄧大龍南投縣竹山鎮竹圍里雲林新村四十七號住處，向鄧大龍詐稱
    ，其為調查局人員，因執行退伍榮民補助費之發放需要，要求鄧大龍提供郵局存
    款簿及印章，至鄧大龍陷於錯誤交付其所有郵局存款簿與印章後，即遭被告前往
    郵局將鄧大龍存款簿內新台幣十二萬六千元提領一空。台灣雲林地方法院檢察
    署以九十一年度偵字第六九一號移送併辦部分：認被告自九十年二月二十五日起
    至九十年三月二十一日止，在雲林縣、嘉義市、南投縣、台中縣、台中市等地，
    下手竊取被害人賴松榮等八人所有自小客車後，並向其等恐嚇勒贖款項。台灣
    雲林地方法院檢察署以九十一年度偵字第二二一六號移送併辦部分：認被告自九
    十年五月起至八月止，在台中市、雲林縣、南投縣、嘉義縣、台南市、台北縣、
    台中縣、高雄市、彰化縣、彰化市、苗栗縣、高雄縣、嘉義市等地，下手竊取被
    害人邱柏松等二十六人所有自小客車後，並向其等恐嚇勒贖款項。台灣雲林地
    方法院檢察署以九十一年度偵字第二二一七號移送併辦部分：認被告於八十九年
    九月三日七時許，在南投縣竹山鎮○○街十八之二號，下手竊取被害人張美照所
    有車號Ｗ９－六二一七號自用小客車後，並向其恐嚇勒贖款項。因認被告另涉犯
    竊盜、恐嚇取財、詐欺等罪嫌，而謂與本案具有連續犯裁判上一罪關係，移送本
    院併辦。
五、經查，觀諸上開等併辦案件，其犯罪時間，因與本案被告所犯
    之犯罪時間，相隔至少達四月以上，甚至長達一年以上，其時間並非緊接，則與
    連續犯之數犯罪行為，需「時間緊接」之犯罪構成要件不符；且上開案件，均係
    竊車後，再向被害人恐嚇勒贖錢財，其犯罪之方法、態樣、共犯成員均與本案不
    同；另被告於本院調查、審理時亦供承：當時竊取本案車輛，係為代步之用，，
    與上開併辦案件，其竊車後，並向被害人恐嚇勒贖錢財案件無關，該併辦部分，
    應與雲林地院另案遭訴擄車勒贖案件有關（指台灣雲林地方法院九十年度易字第
    六四四號竊盜案件，業經判決尚未確定）等語在卷（見本院九十一年十一月二十
    五日調查訊問筆錄、九十一年十二月三日審理筆錄）。另前揭併辦案件，其犯
    罪時間，與本案相距達九月之久，二者時間並非緊接，亦顯與連續犯須「時間緊
    接」之要件不合；又前開併辦案件，被告所涉犯既為詐欺罪嫌，亦與本件被告
    所犯竊盜罪構成要件顯有不同。是基上所述，前揭臺灣雲林地方法院檢察署移請
    本院併案審理之十件案件，顯與本案無連續犯之裁判上一罪關係，應非起訴效力
    所及，自無從併案審理，爰均將之退回該地檢署檢察官，另行依法偵辦，附此敘
    明。
六、據上論斷，應依刑事訴訟法第三百六十八條判決如主文。
本案經檢察官乙○○到庭執行職務。
中      華      民      國      九十一      年      十二  月    十七    日
                                   臺灣高等法院臺中分院刑事第八庭
                                         審判長法  官  羅  得  村
                                               法  官  劉  榮  服
                                               法  官  黃  文  進
右正本證明與原本無異。
本件不得上訴。
   書記官  許  麗  花
中      華      民      國    九十一     年     十二      月    十八    日
附錄論罪科刑條文：
刑法第三百二十一條第一項第三款、第二項：
犯竊盜罪而有左列情形之一者，處六月以上五年以下有期徒刑：
三、攜帶兇器而犯之者。
前項之未遂犯罰之。
                                                                        Ｆ
